---
title: "Parte 4"
author: "Diego Ernesto"
date: "Wednesday, November 05, 2014"
output: html_document
---

***PS: não fiz uppload do banco de dados devido ao seu grande tamanho. Nesses scripts uso o track_metadata.db e o subset_artist_term.db**


***Qual o ano de lançamento tem o maior sucesso atual nas radios?***

Sabendo que o banco de dados mostra apenas o sucesso atual da faixa nas radios e o ano de lancamento da faixa, podemos fazer uma comparacao desses atributos no grafico abaixo:

Podemos ver que o ano com o maior sucesso nas radios atuais (mediana) é o ano de 1965, embora (devido ao tamnho do ponto) possamos notar que poucas faixas lancadas nesse ano estão contidas na lista. O que pode indicar um grande sucesso especifico. 
Podemos tambem observar que a quantidade de faixas e também de sucesso dos primeiros anos é bem inferior aos demais. O numero de faixas lancaças e o crescimento do sucesso-influencia nas radios atuais tem um crescimento linear ate meados dos anos 1970. A partir dos anos 80 temos um crescimento mais estavel do sucesso medio de cada um dos ano, mas continua o crescimento do numero de faixas lançadas (o que era de se esperar).


```{r, echo=FALSE}
library("RSQLite")
library("ggplot2")
library(plyr)
drv = SQLite()
con = dbConnect(drv, dbname="track_metadata.db")
alltables = dbListTables(con)
#Circulos
tabela = dbGetQuery( con,'select artist_id, year, artist_hotttnesss from songs' )
con2 = dbConnect(drv, dbname="subset_artist_term.db")
tags = dbGetQuery( con2,'select * from artist_mbtag' )
fullTable = merge(tabela,tags, by.x = "artist_id", by.y = "artist_id")

mediana  = aggregate(artist_hotttnesss ~ year, data = fullTable, FUN = median)
ContaAno = count(fullTable, "year")
ggplot(mediana, aes(year, artist_hotttnesss)) + 
  geom_point(size = log(ContaAno$freq), alpha = 0.4, color = "darkblue") + 
  xlab("ano") + 
  ylab("sucesso") + 
  xlim(1926,2010)+
  theme_bw()+
  scale_size_manual(values = log(ContaAno$freq))
```

***Qual o crescimento da duração das faixas ao longo dos anos? consegue existir alguma relação com o sucesso?***

Dado o tamanho do banco de dados, dividi o conjunto de dados em dez grupos-categorias de duraçoes com ranges que variariam de cinco em cinco minuto (5:00 ate 10:00, por exemplo). Cada uma dessas categorias é representada por uma linha com uma cor distinta. No eixo x está o ano e no Y o sucesso da faixa.
Abaixo vizualizamos todas os grupos juntos:

```{r, echo=FALSE}
duracao = dbGetQuery( con,'select duration, year, artist_hotttnesss from songs' )
dur = cut(duracao$duration,10,labels=c("0~5 min", "5~10 min", "10~15 min", "15~20 min", "20~25 min", "25~30 min", "30~35 min", "35~40 min", "40~45 min", "45~50 min"))
ano = duracao$year
hot = duracao$artist_hotttnesss
certo = aggregate(hot ~ ano + dur, data = duracao, median)
ggplot(certo, aes(x=ano, y=hot)) + 
  xlim(1926, 2010) + 
  ylim(0, 0.6) + 
  geom_line(aes(colour = dur))
```

O grafico acima dificulta a visualizaçao, principalmente a partir dos anos 60, devido a grande sobreposição de linhas. Mas atravez dele é facil perceber que nem todas as duraçoes de faixas existiam desde 1920 (quando o banco de dados inicia), por exemplo, é facil perceber antes dos anos 60 so existiam faixas menores que 10min.
Abaixo dividi individualmente as faixas por categoria de duraçao:
```{r, echo=FALSE}
ggplot(certo, aes(x=ano, y=hot)) + xlim(1926, 2010) + ylim(0, 0.6) + geom_line(aes(colour = dur))+facet_grid(.~ dur)


```
Tendo em vista os graficos acima, podemos aferir pela visualizaçao uma media de sucesso maior (hotttnesss acima de 0.4) para as faixas superiores a 10 minutos, embora essa a linha de sucesso varie muito de ano para ano (mais notorio de 25~30 min e 30~35 min). 
Do ponto de vista de tendencia, podemos ver um aumento continuo do sucesso das faixas menores que 10 minutos ao longo dos anos. O oposto ocorre nas faixas entre 10~40 min. A tendencia aponta um decrescimo gradual do sucesso. 
